臺灣高等法院臺中分院刑事判決　　　　　　　　　　九十一年度上易字第六九五號
　　上　訴　人　臺灣彰化地方法院檢察署檢察官
　　被　　　告　乙○○
右上訴人因被告違反保護令罪案件，經檢察官向臺灣彰化地方法院聲請簡易處刑，該
院簡易庭認不宜以簡易處刑，移請該院刑事庭依通常程序審理，而不服台灣彰化地方
法院中華民國九十一年三月六日第一審判決（九十年度易字第一六八三號，聲請簡易
處刑案號：臺灣彰化地方法院檢察署九十年度偵字第六四○六號）及移送併辦（九十
一年度偵字第一四六二號），提起上訴，本院判決如左：
      主  文
原判決撤銷。
乙○○連續違反法院民事通常保護令所為禁止直接騷擾及遠離住所之裁定，累犯，處
拘役伍拾日，如易科罰金，以參佰元折算壹日。
    事  實
一、乙○○前曾於民國八十九年間，因犯妨害自由案件，經台灣彰化地方法院判處有
    期徒刑三月，甫於九十年四月五日執行完畢；又其為甲○○之子，二人具有家庭
    暴力防治法第三條第三款所定之家庭成員關係。緣乙○○曾於九十年八月十七日
    經臺灣彰化地方法院依家庭暴力防治法第十三條規定，以九十年度家護字第二四
    四號民事通常保護令裁定令其不得對甲○○及家庭成員丙○○實施身體上或精神
    上不法之侵害；且不得直接或間接對甲○○為騷擾及通話之聯絡行為，並應遠離
    甲○○之住所即彰化縣和美鎮○○路一九三巷十四弄三十號至少一百公尺，保護
    令有效期間十月，而該保護令裁定內容並為乙○○所知悉。詎乙○○於該保護令
    有效期間內，竟基於違反上開保護令裁定內容之概括犯意，先於九十年九月十九
    日晚七時三十分許，前往其父親甲○○上開處所，向甲○○索取金錢花用。再於
    九十一年二月八日上午十一時三十分許，乙○○復以送禮盒給其母親丙○○為由
    ，再度前往甲○○前揭住處，連續二次違反上開保護令所為禁止直接騷擾甲○○
    及遠離其住所之裁定。
二、案經被害人甲○○訴由彰化縣警察局和美分局報請臺灣彰化地方法院檢察署檢察
    官偵查後向原審聲請簡易判決處刑，經原審法院簡易庭認不宜以簡易判決處刑，
    而改依通常程序審理，及由同署檢察官移送併辦。
    理  由
一、右揭犯罪事實，業據被告乙○○於警訊、偵查、原審及本院調查、審理中坦承不
    諱，並經被害人甲○○、證人丙○○分別於警訊、原審審理中指證述甚詳，復有
    臺灣彰化地方法院民事通常保護令一紙附卷可稽，雖被告稱其第二次係因快過年
    ，欲送禮盒給其母親丙○○，始前往其父親甲○○上開住所云云，然上開法院核
    發之保護令，具有相當強制力與拘束力，被告依法必須遵守，而不得以任何理由
    或藉口騷擾其父親甲○○或接近其住所，如此方能達到該裁定保護被害人甲○○
    之意旨，是被告既不顧該保護令所為禁止騷擾及遠離住所之裁定，前往甲○○住
    處，所為自已該當該保護令之禁止規定，其自不得以上開所稱，以脫免其違反上
    開保護令裁定之罪責。是本件事證明確，被告二次違反保護令之犯行，堪以認定
    。
二、查被告二次違反上開保護令所為禁止直接騷擾甲○○及遠離其住所之裁定，核其
    所為，均係犯家庭暴力防治法第五十條第二款禁止直接騷擾、第四款遠離住所之
    違反保護令罪。被告每次所為，雖同時違反上開二條款之規定，惟其每次既僅違
    反同一保護令禁止裁定，並依同條項加以處罰，於法律評價上，自應包括論以實
    質上一罪處斷。又被告前後二次犯行，均係違反同一保護令裁定禁止內容，且其
    時間緊接，並觸犯構成要件相同罪名，顯係基於概括犯意反覆為之，應論以連續
    犯，並依刑法第五十六條規定，加重其刑。另被告前曾於八十九年間，因犯妨害
    自由案件，經台灣彰化地方法院判處有期徒刑三月，甫於九十年四月五日執行完
    畢，有台灣彰化地方法院檢察署刑案資料查註紀錄表、台灣高等法院被告全國前
    案紀錄表在卷可稽，其於有期徒刑執行完畢後，五年內再犯上開有期徒刑以上之
    本罪，為累犯，應依法遞加重其刑。至被告所為第二次違反保護令之犯行，雖未
    據公訴人起訴，然上開事實，經查與本件聲請簡易處刑事實部分，二者具有連續
    犯裁判上一罪關係，應為起訴效力所及，本院自得併予審判。原審判決予以論罪
    科刑，固非無見，惟（一）原審就被告第二次違反保護令犯行未及併予審理，自
    有未合。（二）且被告所為犯行，依上所述，應構成累犯，原審亦漏未論述，並
    依法加重其刑，於法亦有違誤。是檢察官上訴意旨指摘原審未及審酌被告所為第
    二次犯行，即有理由；另原審並有上述漏論被告累犯違法之處，即應由本院撤銷
    改判。爰酌被告身為人子，不僅未盡孝道，且有實施家庭暴力之行為，而經法院
    核發禁止保護令後，竟仍一再違反，其行徑顯有不當，然念其對被害人騷擾之程
    度，其情節尚非重大，且其犯罪後之態度尚稱良好等一切情狀，量處如主文所示
    之刑，並諭知易科罰金之折算標準，以示懲儆。
三、據上論斷，應依刑事訴訟法第三百六十九條第一項前段、第三百六十四條、第二
    百九十九條第一項前段，家庭暴力防治法第五十條第二款、第四款，刑法第十一
    條前段、第五十六條、第四十七條、第四十一條第一項前段，罰金罰鍰提高標準
    條例第二條判決如主文。
本案經檢察官丁○○到庭執行職務。
中        華        民        國  九 十 一  年     八     月　 三十 　  日
                                  臺灣高等法院臺中分院刑事第八庭
                                        審判長法  官  羅  得  村
                                              法　官　劉　榮　服
                                              法　官　黃　文　進
右正本證明與原本無異。
本件不得上訴。
                                              書記官  許  麗  花
中        華  　    民        國  九 十 一  年     九     月    三 　   日
附錄犯罪法條：
家庭暴力防治法第五十條：
違反法院第十三條、第十五條所為之下列裁定者，為本法所稱之違反保護令罪，處三
年以下有期徒刑、拘役或科或併科新臺幣十萬元下罰金：
一、禁止實施家庭暴力行為。
二、禁止直接或間接騷擾、接觸、通話或其他連絡行為。
三、命遷出住居所。
四、遠離住居所、工作場所、學校或其他特定場所。
五、命完成如害人處遇計畫：戒癮治療、精神治療、心理輔導或其他治療、輔導。
                                                                        Ｋ
